臺灣臺中地方法院刑事判決　　　　　　　100年度訴字第938號
公　訴　人　臺灣臺中地方法院檢察署檢察官
被　　　告　陳正宏
選任辯護人　蔡瑞麒律師
上列被告因毒品危害防制條例等案件，經檢察官提起公訴（99年
度偵字第28619 號、100 年度偵字第4540、5172號），本院判決
如下：
    主    文
陳正宏未經許可，持有空氣槍，累犯，處有期徒刑壹年捌月，併
科罰金新臺幣伍萬元，罰金如易服勞役，以新臺幣壹仟元折算壹
日；扣案之空氣長槍壹支（槍枝管制編號：000000000
0號）、編號一之瓦斯鋼瓶壹支，均沒收。又未經許可，製造子
彈，累犯，處有期徒刑壹年貳月，併科罰金新臺幣參萬元，罰金
如易服勞役，以新臺幣壹仟元折算壹日；扣案之彈殼貳顆、子彈
壹顆及未扣案之電鑽壹支、鉗子壹支，均沒收。又犯如附表所示
之捌罪，均累犯，各處如附表宣告刑欄所示之刑（包括主刑及從
刑）。應執行有期徒刑捌年陸月，併科罰金新臺幣陸萬元，罰金
如易服勞役，以新臺幣壹仟元折算壹日，從刑部分併執行之。
其餘被訴販賣第三級毒品部分，無罪。
    犯罪事實
一、陳正宏曾於民國87年間因違反藥事法案件，經法院判處有期
    徒刑10月確定；另於88年間因違反槍砲彈藥刀械管制條例案
    件，經法院判處有期徒刑5 月確定，上開2 案件嗣經法院裁
    定應執行有期徒刑1 年2 月確定。另於88年間因違反藥事法
    案件，經法院判處有期徒刑10月確定，經接續執行後，於89
    年1 月27日假釋出獄。嗣於假釋中更犯軍法逃亡罪，經國防
    部中部軍事法院判處有期徒刑10月確定，另因犯毒品危害防
    制條例案件，經法院判處有期徒刑9 月、6 月確定，及販賣
    化學合成麻醉藥品等罪，經法院判處有期徒刑3 年確定，上
    開3 案件嗣經法院裁定應執行有期徒刑4 年8 月確定，上開
    假釋並遭撤銷，經接續執行後，於94年11月4 日假釋出獄，
    並於94年12月17日假釋期滿未經撤銷假釋而執行完畢。復於
    96年間因違反槍砲彈藥刀械管制條例案件，經法院判處有期
    徒刑5 月確定，於97年9 月15日易科罰金執行完畢。
二、陳正宏明知槍砲彈藥刀械管制條例所列管之槍砲彈藥，非經
    主管機關許可，不得持有、製造，竟於97年年中某日，在臺
    中市豐原區不詳模型店，其明知不詳年籍姓名之成年人所販
    賣之空氣長槍，係氣體動力式槍枝，以小型高壓氣體鋼瓶內
    氣體為發射動力，為有殺傷力之空氣槍，仍以不詳之價格向
    該不詳成年男子購買而取得具有殺傷力之空氣長槍1 枝（槍
    枝管制編號：0000000000號，含編號1 之瓦斯鋼瓶1 支），
    無故持有之。另基於製造具有殺傷力子彈之犯意，於99年12
    月13、14日間，在臺中市豐原區○○○路○ 段338 號8 樓居
    住處，以其所有之電鑽1 支、鉗子1 支為工具（均未扣案）
    ，先將先前所購買之模型子彈彈頭取出，而後將實心彈殼鑽
    空，鑽出所要置放火藥之位置，再加入火藥後，將彈頭塞置
    回彈殼，以此方式將原不具殺傷力之模型子彈3 顆，改造可
    擊發具有殺傷力之子彈2 顆及無法擊發不具殺傷力子彈1 顆
    ，並持有之。
三、陳正宏明知甲基安非他命為毒品危害防制條例所定之第二級
    毒品，不得販賣、持有，竟基於意圖營利，販賣第二級毒品
    甲基安非他命之犯意，並以其所有之FAREASTOVE牌行動電話
    1 支（內置門號0000000000號之SIM 卡1 張）、不詳廠牌行
    動電話1 支（內置門號0000000000號之SIM 卡1 張，未扣案
    ）及其友人所有之不詳廠牌行動電話1 支（內置門號000000
    0000號之SIM 卡1 張，未扣案）供作販賣第二級毒品甲基安
    非他命之聯絡工具，分別為下列販賣第二級毒品甲基安非他
    命之犯行：
  (一)販賣予鄭家承部分：
  1.於99年9 月24日下午7 時許起至同日下午8 時56分許止，陳
    正宏以其持用之門號0000000000、0000000000號行動電話與
    鄭家承使用之門號0000000000號行動電話相互聯絡交易第二
    級毒品甲基安非他命事宜，隨後陳正宏與有犯意聯絡之自稱
    「林淑惠」之不詳年籍成年女子，一同前往臺中市清泉崗機
    場附近某便利商店，與鄭家承見面後，由「林淑惠」將甲基
    安非他命1 包交予鄭家承，鄭家承則將價金現金新臺幣（下
    同）500 元交付「林淑惠」，而將第二級毒品甲基安非他命
    販賣予鄭家承。
  2.於99年11月5 日中午12時46分許，鄭家承以其持用之門號00
    00000000號行動電話與陳正宏使用之門號0000000000號行動
    電話聯絡交易第二級毒品甲基安非他命事宜，於同日下午11
    、12時許，在臺中市清泉崗機場附近某便利商店，陳正宏以
    500 元之價格，將第二級毒品甲基安非他命1 包販賣予鄭家
    承，並當場收受鄭家承交付之價金500元。
  3.於99年12月6 日下午5 時57分許起至同日下午7 時41分許止
    ，陳正宏以其持用之門號0000000000號行動電話與鄭家承使
    用之門號0000000000號行動電話、公用電話相互聯絡交易第
    二級毒品甲基安非他命事宜，隨後在臺中市豐原區家樂福大
    賣場前，陳正宏以500 元之價格，將第二級毒品甲基安非他
    命1 包販賣予鄭家承，並當場收受鄭家承交付之價金500 元
    。
  (二)販賣予林郁凱部分：
    於99年12月7 日下午10時25分許，陳正宏以其持用之門號00
    00000000號行動電話與林郁凱使用之門號0000000000號行動
    電話聯絡交易第二級毒品甲基安非他命事宜，隨後在臺中市
    ○○區○○路與大豐路口見面後，林郁凱原欲購買1500元之
    甲基安非他命（林郁凱已先於同日凌晨間，在林郁凱經營之
    豬肉攤交付1000元予陳正宏），但陳正宏僅剩1000元之甲基
    安非他命，雙方即約定先行交易1000元之甲基安非他命，日
    後再補交付剩餘500 元之甲基安非他命，陳正宏乃先將價值
    約1000元之甲基安非他命交付予林郁凱。嗣於同年月11日下
    午11時5 分許起至翌日（即12日）凌晨1 時45分許止，陳正
    宏以其持用之門號0000000000號行動電話與林郁凱使用之門
    號0000000000號行動電話相互聯絡交易前次未完成之第二級
    毒品甲基安非他命事宜，隨後在臺中市○○○○道國道高速
    公路陸橋下，陳正宏將價值500 元之第二級毒品甲基安非他
    命1 包販賣予林郁凱，並當場收受林郁凱交付之價金500 元
    ，而完成全部交易。
  (三)販賣予林昌民（起訴書誤載為林昌明）部分：
    於99年12月7 日下午1 時47分許起至同日下午2 時39分許止
    ，陳正宏以其持用之門號0000000000號行動電話與林昌民使
    用之門號0000000000號行動電話相互聯絡交易第二級毒品甲
    基安非他命事宜，隨後在臺中市○○區○○街7 －11便利商
    店，陳正宏以1000元之價格，將第二級毒品甲基安非他命1
    包販賣予林昌民，並當場收受林昌民交付之價金1000元。
  (四)販賣予王大榮部分：
    於99年12月8 日凌晨3 時22分許起至同日中午12時22分許止
    ，陳正宏以其持用之門號0000000000號行動電話與王大榮使
    用之門號0000000000號行動電話相互聯絡交易第二級毒品甲
    基安非他命事宜，隨後在臺中市豐原區○○○道附近某便利
    商店（起訴書記載為臺中市○○區○○路燦坤賣場附近，業
    經公訴檢察官更正），陳正宏以1000元之價格，將第二級毒
    品甲基安非他命1 包販賣予王大榮，並當場收受王大榮交付
    之價金1000元。
  (五)販賣予馬仁豐部分：
    於99年12月10日下午1 時32分許起至同日下午10時53分許止
    ，陳正宏以其持用之門號0000000000號行動電話與馬仁豐使
    用之門號0000000000號行動電話相互聯絡交易第二級毒品甲
    基安非他命事宜，隨後在臺中市洲際棒球場附近某便利商店
    ，陳正宏以2000元之價格，將第二級毒品甲基安非他命1 包
    販賣予馬仁豐，並當場收受馬仁豐交付之價金2000元。
  (六)販賣予林宗達部分：
    於99年12月10日下午11時32分許起至翌日（即11日）凌晨3
    時31分許止，陳正宏以其持用之門號0000000000號行動電話
    與林宗達使用之門號0000000000號行動電話相互聯絡交易第
    二級毒品甲基安非他命事宜，隨後在臺中市○○區○○路土
    地公廟附近，陳正宏以2000元之價格，將第二級毒品甲基安
    非他命1 包販賣予林宗達，並當場收受林宗達交付之價金20
    00元。
四、嗣於99年12月16日7 時10分許，在臺中市豐原區○○○路○
    段338 號8 樓，為警持臺灣臺中地方法院檢察署檢察官核發
    之拘票拘提到案，並扣得空氣長槍1 支、子彈3 顆及其所有
    供販賣甲基安非他命所用之電子磅秤、FAREASTOVE牌行動電
    話1 支（內置門號0000000000號之SIM 卡1 張）、預備供販
    賣毒品用之夾鏈袋1 包等物。
五、案經臺中市政府警察局、臺中市政府警察局豐原分局分別移
    送臺灣臺中地方法院檢察署檢察官偵查起訴。
    理    由
壹、證據能力之說明：
一、按被告以外之人於審判外之陳述，雖不符前4 條之規定，而
    經當事人於審判程序同意作為證據，法院審酌該言詞陳述或
    書面陳述作成時之情況，認為適當者，亦得為證據。當事人
    、代理人或辯護人於法院調查證據時，知有第159 條第1 項
    不得為證據之情形，而未於言詞辯論終結前聲明異議者，視
    為有前項之同意，刑事訴訟法第159 條之5 分別定有明文。
    本案證人黃元宏於警詢時所為證述，檢察官、被告及其辯護
    人於本院審理時陳明同意作為證據（見本院卷第235 頁背面
    至236 頁），復經本院審酌前開證據作成或取得之狀況，並
    無非法或不當取證之情事，復亦查無有何顯不可信之情況，
    自均有證據能力。
二、次按被告以外之人於偵查中向檢察官所為陳述，除顯有不可
    信之情況者外，得為證據，刑事訴訟法第159 條之1 第2 項
    定有明文。又考其立法意旨，係以刑事訴訟法規定檢察官代
    表國家偵查犯罪、實施公訴，依法其有訊問被告、證人及鑑
    定人之職權，證人、鑑定人且須具結，而實務運作時，偵查
    中檢察官向被告以外之人所取得之陳述，原則上均能遵守法
    律規定，不致違法取供，其可信性極高，為兼顧理論與實務
    ，爰於第二項明定被告以外之人於偵查中向檢察官所為之陳
    述，除顯有不可信之情況者外，得為證據（立法理由參照）
    。查本案證人黃元宏、鄭家承、林郁凱、林昌民、王大榮、
    馬仁豐、林宗達之犯罪事實，業據證人等7 人於偵查中經具
    結而為證述，本院亦查無上開證述有何顯不可信之情況，且
    檢察官、被告及其辯護人於本院審理時陳明同意作為證據（
    見本院卷第235 頁背面至236 頁），故上開證人於偵查中之
    證述，均有證據能力。
三、又監聽係政府機關依據通訊保障及監察法之授權所為截取他
    人通訊內容之強制處分，必須符合所列舉之得受監察之犯罪
    與受監察者之要件，始為合法，此觀修正前、後之該法第5
    條第1 項規定即明。本案關於被告與證人黃元宏、鄭家承、
    林郁凱、林昌民、王大榮、馬仁豐、林宗達間監聽錄音內容
    ，係因臺中市政府警察局等司法警察機關認被告有販賣毒品
    罪嫌，涉犯毒品危害防制條例第4 條之罪嫌，而向本院聲請
    對被告使用之門號0000000000、0000000000、0000000000號
    行動電話通訊監察，經本院核發通訊監察書，有本院99年度
    聲監字第001768號（見100 年度偵字第4540號卷第43至45頁
    ，下稱偵卷(二)）、99年度聲監字第002004號（見本院卷第28
    至29頁）、99年度聲監字第001565號（見本院卷第78至80頁
    ）通訊監察書3 份附卷足憑及監聽錄音光碟1 張（置於本院
    卷證物袋內）足資佐證。上開司法警察機關既係以被告涉犯
    毒品危害防制條例第4 條之罪名聲請通訊監察，屬於通訊保
    障及監察法第5 條第1 項規定得受監察之犯罪，且員警執行
    監聽所得之錄音光碟，業經本院勘驗並製作譯文在卷，依法
    踐行調查證據之程序，是監聽錄音自有證據能力。
四、按法院或檢察官依刑事訴訟法第208 條規定囑託醫院、學校
    或其他相當之機關、團體為鑑定時，祇須其以言詞或書面提
    出之鑑定報告，符合刑事訴訟法第206 條第1 項、第208 條
    所規定之形式要件，即具有證據能力，此即屬於刑事訴訟法
    第159 條第1 項所稱「法律有規定」之特別情形。而刑事訴
    訟之鑑定，為證據調查方法之一種，係指由具有特別知識經
    驗之人或機關，就特別需要特殊知識經驗之事項，予以鑑識
    、測驗、研判及斷定，供為法院或檢察官認定事實之參考。
    刑事訴訟法第198 條規定：「鑑定人由審判長、受命法官或
    檢察官就下列之人選任一人或數人充之：一、就鑑定事項有
    特別知識經驗者。二、經政府機關委任有鑑定職務者。」第
    208 第1 項前段規定：「法院或檢察官得囑託醫院、學校或
    其他相當之機關、團體為鑑定」即本此旨。上級檢察機關首
    長基於辦案實務需要，函示指定某類特殊案件之待鑑事項，
    囑託某一或某些特別具有該項專門知識經驗之機關，予以鑑
    定，並非法所不許。從而，警察機關逕依該函示辦理，按諸
    檢察一體及檢察官指揮調、偵查之原則，難認於法不合（最
    高法院96年度台上字第4177號判決參照）。卷附內政部警政
    署刑事警察局就扣案槍枝鑑定所出具之書面鑑定報告，係由
    警察機關依照上級檢察機關首長函示指示（查內政部警政署
    刑事警察局係經臺灣高等法院檢察署檢察長概括選任有關槍
    砲、彈藥及火藥殘跡之鑑定機關）送請該局進行鑑定所得結
    果，並載明鑑驗方法為「檢視法、性能檢驗法、試射法」與
    鑑驗之結果，已符合鑑定報告之法定記載要件，依據刑事訴
    訟法第159 條之立法理由及同法第206 條規定，自具有證據
    能力。
貳、有罪部分得心證之理由：
一、持有具有殺傷力空氣長槍及製造具有殺傷力子彈部分：
    上開持有具有殺傷力空氣長槍1 枝及製造具有殺傷力子彈2
    顆、無法擊發不具殺傷力子彈1 顆之事實，業據被告陳正宏
    於警詢、偵查及本院審理時坦承不諱，並有扣案之空氣長槍
    1 枝、編號1 之瓦斯鋼瓶1 支、子彈3 顆可資佐證。而扣案
    之空氣長槍1 枝、子彈3 顆，經臺中市政府警察局送請內政
    部警政署刑事警察局以檢視法、性能檢驗法、試射法、動能
    測試法鑑定結果，認為：證明扣案長槍1 枝（槍枝管制編號
    ：0000000000號），係氣體動力式槍枝，以小型高壓氣體鋼
    瓶內氣體為發射動力，經以金屬彈丸測試三次，其中彈丸最
    大發射速度為169 公尺／秒，計算其動能為12焦耳，換算其
    單位面積動能為42焦耳／平方公尺；扣案子彈3 顆係非制式
    子彈，由金屬彈殼組合金屬彈頭而成，採樣1 顆試射（剩餘
    彈殼1 顆），可擊發，認具殺傷力，有內政部警政署刑事警
    察局100 年1 月12日刑鑑字第09901785030000000000號鑑定
    書1 份附卷可稽（見99年度偵字第28619 號偵卷第90至91頁
    ，下稱偵卷(一)）。剩餘子彈2 顆經本院依職權送請內政部警
    政署刑事警察局以試射法鑑定結果：1 顆可擊發（剩餘彈殼
    1 顆），認具殺傷力；1 顆無法擊發，認不具殺傷力等情，
    亦有內政部警政署刑事警察局100 年5 月17日刑鑑字第1000
    57 960號函1 份在卷可稽（見本院卷第136 頁）。而依內政
    部警政署刑事警察局對活豬作射擊測試結果，彈丸單位面積
    動能達24焦耳／平方公分即足以穿透豬隻皮肉層；另依日本
    科學警察研究所之研究結果，彈丸單位面積動能達20焦耳／
    平方公分即足以穿透人體皮肉層，此有該局上開鑑定書所附
    之殺傷力相關數據可稽；再按司法院秘書長81年6 月11日秘
    台廳（二）字第06985 號函釋示：「殺傷力之標準，為在最
    具威力的適當距離，以彈丸可穿入人體皮肉層之動能為基準
    」等標準觀之，被告所持有之空氣長槍所發射之彈丸單位面
    積動能最低既達42焦耳／平方公分，已具穿透人體皮肉層之
    動能，自具有殺傷力。況被告自承：「我知道這支槍有殺傷
    力，因為我買了之後，有在我家就是圓環北路1 段338 號頂
    樓試射過，可以射穿隔間用的三夾板。我當時是拿一塊大約
    0. 5公分厚的三夾板，大約3 公尺的距離，當場試射，可以
    射穿，我當時是用小鋼珠試射的。」等語（見本院卷第17頁
    背面）。故上開扣案之空氣長槍1 枝、改造子彈2 顆均具殺
    傷力，另1 顆改造子彈則不具有殺傷力之事實，即堪認定。
    足認被告此部分不利於己之自白與事實相符，應堪採信。是
    被告上開持有具殺傷力空氣長槍1 枝、製造具有殺傷力子彈
    2 顆及無法擊發不具殺傷力子彈1 顆之事實，足堪認定。
二、販賣第二級毒品甲基安非他命部分：
    上開販賣第二級毒品甲基安非他命予鄭家承、林郁凱、林昌
    民、王大榮、馬仁豐、林宗達之犯罪事實，業據被告陳正宏
    於偵查（見偵卷(一)第162 至165 頁）及本院審理時坦承不諱
    ，並有下列證據可資證明：
  (一)上開販賣甲基安非他命之犯罪事實，業據證人林郁凱於偵查
    中證述（見100 年度偵字第5172號卷第35至37頁，下稱偵卷
    (三)）、證人鄭家承（見偵卷(一)第95至97、110 至114 頁、偵
    卷(三)第64至65頁、本院卷第97、98、100 頁背面、159 頁背
    面至160 頁）、林昌民（見偵卷(三)第70至71、本院卷第113
    頁）、王大榮（見偵卷(一)第179 至180 、本院卷第163 至16
    5 頁）、馬仁豐（見偵卷(一)第174 、本院卷第116 頁背面至
    117 、161 頁）於偵查及本院審理證述甚詳。復有本院通訊
    監察書3 份（見偵卷(二)第43至45頁、本院卷第28至29、78至
    80頁）附卷及監聽錄音光碟1 張（置於本院卷證物袋內）足
    資佐證。而上開監聽錄音光碟亦經本院當庭播放勘驗，並製
    作監聽譯文在卷，亦有本院勘驗筆錄在卷可稽（見本院卷第
    93至125 頁），核與被告自白相符，足認被告此部分不利於
    己之自白與事實相符，應堪採信。
  (二)又犯罪事實三、(一)、1.被告販賣甲基安非他命予鄭家承部分
    ，被告係與有犯意聯絡之自稱「林淑惠」之不詳年籍成年女
    子，一同前往臺中市清泉崗機場附近某便利商店，與鄭家承
    見面後，由「林淑惠」將甲基安非他命1 包交予鄭家承，鄭
    家承則將價金500 元交付「林淑惠」等情，業據證人鄭家承
    於本院審理時證述甚詳（見本院卷第160 頁），而被告亦坦
    承：當天「林淑惠」與伊一同前往臺中市清泉崗機場附近某
    便利商店，與鄭家承見面等語（見本院卷第161 頁背面）。
    核與證人鄭家承證述情節大致相符，且衡情販賣甲基安非他
    命毒品，罪責甚重，行為人掩飾犯行猶恐不及，豈有任由不
    相干之第三人在場之理？故證人鄭家承證述應堪採信。被告
    另辯稱：當天是伊親自將甲基安非他命交給鄭家承，「林淑
    惠」只是陪同伊前往云云，顯係迴護「林淑惠之詞」，不足
    採信。而共犯「林淑惠」已為毒品交付、價金收受等販賣毒
    品之構成要件行為，顯為共同正犯。
  (三)另犯罪事實三、(二)被告販賣甲基安非他命予林郁凱部分，證
    人林郁凱於本院審理時雖證述99年12月12日向證人購買500
    元之甲基安非他命，但否認於99年12月7 日曾向被告購買10
    00元之甲基安非他命，其證稱：99年12月7 日22時49分59秒
    的簡訊，是伊要麻煩被告幫伊買安非他命，伊於同日22時25
    分撥電話給被告，請被告幫伊問問看有沒有甲基安非他命，
    當天後來被告並沒有打電話向伊說問的結果如何。至99年12
    月11日23時34分，被告才撥打電話給伊，伊向被告談及買甲
    基安非他命事宜，12日凌晨約在交流道陸橋下交易，伊向被
    告購買500 元的甲基安非他命云云（見本院卷第235 背面）
    。惟於99年12月7 日，林郁凱原欲購買1500元之甲基安非他
    命，但被告僅剩1000元之甲基安非他命，雙方即約定先行交
    易1000元之甲基安非他命，日後再補交付剩餘500 元之甲基
    安非他命，嗣於同年月12日凌晨，在臺中市○○○○道國道
    高速公路陸橋下，被告將價值500 元之第二級毒品甲基安非
    他命1 包販賣予林郁凱，並當場收受林郁凱交付之價金500
    元，而完成全部交易等情，業據證人林郁凱於偵查中證述甚
    詳（見偵卷(三)卷第35至37頁），核與被告於偵查及本院審理
    時供述相符（見偵卷(一)第162 頁、本院卷第17頁、101 頁背
    面、107 頁），並有監聽譯文在卷足憑（見本院卷第100 至
    107 頁），足認證人林郁凱於偵查中之證述與事實相符，應
    堪採信，其於本院審理時之證述，顯係迴護被告之詞，不足
    採信。又被告與林郁凱間已事先約定全部交易為1500元之甲
    基安非他命，雖其分2 次交付甲基安非他命、收取價金，但
    係完成同次交易之行為，故僅論以1 次販賣行為，併此敘明
    。
  (四)又犯罪事實三、(四)被告販賣甲基安非他命予王大榮部分，證
    人王大榮於本院審理時證述：分別於99年12月8 日中午12時
    許、同日下午6 時許，各向被告購買甲基安非他命1 次等語
    （見本院卷第163 至164 頁）。而起訴書僅記載犯罪時間為
    99年12月8 日，但公訴檢察官已陳明起訴之犯罪事實，為99
    年12月8 日中午12時22分電話聯絡後之販賣甲基安非他命行
    為，並更正交易地點在臺中市豐原區○○○道附近某便利商
    店（見本院卷第165 頁），併此敘明。且目前國內緝獲之白
    色結晶或粉末狀安非他命毒品，其成分多為甲基安非他命，
    有行政院衛生署管制藥品管理局93年11月2 日管檢字第0930
    0010499 號函1 份在卷可稽（見本院卷第22頁），是依據國
    內查獲安非他命類毒品之現狀觀之，被告所販賣之第二級毒
    品應為甲基安非他命無訛，亦予敘明。
  (五)再販賣毒品之所謂販賣行為，係行為人基於營利之目的，而
    販入或賣出毒品而言。販賣毒品者，其主觀上須有營利之意
    圖，且客觀上有販賣之行為，即足構成，至於實際上是否已
    經獲利，則非所問。即於有償讓與他人之初，係基於營利之
    意思，並著手實施，而因故無法高於購入之原價出售，最後
    不得不以原價或低於原價讓與他人時，仍屬販賣行為。必也
    始終無營利之意思，縱以原價或低於原價有償讓與他人，方
    難謂為販賣行為，而僅得以轉讓罪論處（最高法院93年度台
    上字第165 號判決意旨參照）。復衡以近年來毒品之濫用，
    危害國民健康與社會安定日益嚴重，治安機關對於販賣或施
    用毒品之犯罪行為，無不嚴加查緝，各傳播媒體對於政府大
    力掃毒之決心亦再三報導，已使毒品不易取得且物稀價昂，
    苟被告於有償交付毒品甲基安非他命予買受人之交易過程中
    無利可圖，縱屬至愚，亦無甘冒被取締移送法辦判處重刑之
    危險而平白從事上開毒品交易之理。是其販入之價格必較其
    出售之價格為低，而有從中賺取買賣價差牟利之意圖及事實
    ，應屬合理認定。又販賣毒品甲基安非他命因係違法行為，
    非可公然為之，而毒品甲基安非他命亦無公定價格，係可任
    意分裝增減分量，且每次買賣之價格、數量，亦隨時依雙方
    之關係深淺、資力、需求量、對行情之認知、來源是否充裕
    、查緝是否嚴緊、購買者被查獲時供述購買對象之可能風險
    之評估等因素，而異其標準，機動調整，非可一概論之。從
    而販賣之利得，除非經行為人詳細供出各次所販賣之毒品之
    進價及售價，且數量俱臻明確外，實難察得其交易實情，然
    販賣者從價差或量差中牟利，方式雖異，惟其販賣行為在意
    圖營利則屬同一。從而，舉凡有償交易，除足以反證其確係
    另基於某種非圖利本意之關係外，通常尚難因無法查悉其精
    確之販入價格，作為是否高價賣出之比較，諉以無營利之意
    思而阻卻販賣犯行之追訴。是本案販賣第二級毒品之犯行屬
    重罪，如於買賣之過程中無利可圖，被告何必甘冒觸犯刑罰
    之高度風險幫助他人取得毒品？是依一般經驗法則，自堪信
    被告各次販賣毒品時，確有從中賺取買賣價差，而有營利之
    意圖甚明。
  (六)此外，並有扣案之電子磅秤1 台、夾鏈袋1 包及FAREASTOVE
    牌行動電話1 支（內置門號0000000000號之SIM 卡1 張）可
    資佐證。綜上所述，本案事證明確，足認被告不利於己之自
    白與事實相符，應堪採信。是被告上開販賣第二級毒品甲基
    安非他命之犯行，均堪認定。
三、論罪科刑：
  (一)違反槍砲彈藥刀械管制條例部分：
  1.被告行為後，槍砲彈藥刀械管制條例於99年12月21日經立法
    院三讀修正通過，增訂第8 條第6 項之規定，並於100 年1
    月5 日經總統以華總一字第09900358611 號令公布，於100
    年1 月7 日施行。新增訂之槍砲彈藥刀械管制條例第8 條第
    6 項規定：「犯第1 項、第2 項或4 項有關空氣槍之罪，其
    情節輕微者，得減輕其刑。」此為因應司法院大法官會議98
    年12月25日公布之釋字第669 號解釋所為之修正，為修正前
    槍砲彈藥刀械管制條例所無。依刑法第2 條第1 項之規定，
    此項修正有利於被告，被告自有此項規定之適用。
  2.按槍砲彈藥刀械管制條例係屬對物管制之特種法，乃一對具
    有殺傷力或破壞性器物為統一完整管制之立法，槍枝若無法
    發射金屬或子彈，子彈無法擊發，而未具殺傷力，自非本條
    例所稱之槍砲彈藥。所謂製造包括創製、改造、組合、混合
    、化合等行為在內，改造行為亦屬製造行為一種（最高法院
    100 年度台上字第156 、210 、1801、2781號判決意旨參照
    ）。次按製造子彈罪，在處罰其製造行為，故著手製造後，
    在完成有殺傷力之子彈前，屬未遂階段，應成立製造未遂罪
    。而改造之子彈，雖尚不具殺傷力，但既有改造行為，自應
    負製造未遂罪責。又按非法製造槍砲彈藥刀械等違禁物，所
    侵害者為社會法益，如果同時製造之違禁物，客體種類相同
    （同為手槍、或同為子彈，或同為爆裂物），縱令製造完成
    之客體有數個（如數支手槍、數顆子彈、數顆爆裂物）仍屬
    單純一罪，不發生想像競合犯之問題。被告將原不具殺傷力
    之模型子彈3 顆，改造可擊發具有殺傷力之子彈2 顆及無法
    擊發不具殺傷力子彈1 顆，核屬製造行為之一，且為單純一
    罪，故其中1 顆已製造完成之子彈雖不具殺傷力，亦不論以
    未遂。
  3.槍砲彈藥刀械管制條例僅係就各類應予管制之槍砲、彈藥及
    刀械，列舉其名，以作規範，但所指內容為何，則乏文義解
    釋規定，據其主管機關內政部函釋（92年1 月16日內授警字
    第0920075098號），實係參考軍事武器之用語。其中所稱空
    氣槍，乃指非以火藥等爆裂物發射，而係藉壓縮氣體或壓縮
    瓦斯之氣體膨脹力，用以發射子彈或金屬之槍枝；所稱其他
    可發射金屬或子彈具有殺傷力之各式槍砲，則指該條例所列
    已定有特定名稱之槍枝以外，可以發射金屬或子彈而具有殺
    傷力之槍砲，例如工業用槍，及土製而不屬上揭特定名稱槍
    砲以外之槍砲，均屬之。可見空氣槍並不分其係制式或非制
    式，祇要客觀上確實具有殺傷力，皆受列管；雖和其他可發
    射金屬或子彈具有殺傷力之各式槍砲，同列於該條例第8 條
    罰則規定之內，但二者顯然有別，適用時仍須分辨（最高法
    院99年度台上字第7763號判決參照）。查扣案之長槍1 枝乃
    非以火藥等爆裂物發射，而係氣體動力式槍枝，以小型高壓
    氣體鋼瓶內氣體為發射動力，用以發射金屬之槍枝，詳如前
    述，故扣案之長槍自屬空氣槍。
  4.槍砲彈藥刀械管制條例業於100 年1 月5 日經修正公布，並
    於同月7 日生效，其第8 條第6 項增訂：「犯第一項、第二
    項或第四項有關空氣槍之罪，其情節輕微者，得減輕其刑。
    」雖槍砲彈藥刀械管制條例第8 條第1 項之規定有關空氣槍
    部分，對犯該罪而情節輕微者，未併為得減輕其刑或另為適
    當刑度之規定，業經司法院釋字第669 號解釋，認應自該解
    釋公布之日（即98年12月25日）起至遲於1 年屆滿時失其效
    力。而上開槍砲彈藥刀械管制條例第8 條第6 項遲至100 年
    1 月7 日始經修正增訂生效；惟釋字第669 號解釋文係闡釋
    ：該條例第8 條第1 項有關空氣槍部分之最低法定刑為有期
    徒刑5 年，因對違法情節輕微、顯可憫恕之個案，法院縱適
    用刑法第59條規定酌減其刑後，仍無從考量行為人所應負責
    任之輕微，為易科罰金或緩刑之宣告，尚嫌情輕法重，致罪
    責與處罰不相對應，對犯該罪而情節輕微者，未併為得減輕
    其刑或另為適當刑度之規定，違反憲法第23條之比例原則等
    旨。足認前揭解釋並無將相關犯行予以屆期除罪之意，是其
    所稱屆期失其效力，係指槍砲彈藥刀械管制條例第8 條第1
    項有關空氣槍之罪，其「最低法定刑」之規定，違反憲法第
    23條之比例原則部分，自該解釋公布之日起至遲於1 年屆滿
    時，失其效力而言，非謂上開條例第8 條第1 項有關空氣槍
    之罪刑屆期全部失效甚明，自不生犯罪後法律已廢止其刑罰
    之問題（最高法院100 年度台上字第578 號判決參照）。
  5.查具有殺傷力之空氣槍、子彈，分別屬槍砲彈藥刀械管制條
    例第4 條第1 項第1 款、第2 款所稱之槍砲、彈藥，依據同
    條例第5 條規定，非經中央主管機關許可，不得持有、製造
    。核被告陳正宏所為，係犯槍砲彈藥刀械管制條例第8 條第
    4 項之未經許可持有可發射金屬具有殺傷力之空氣槍罪、同
    條例第12條第1 項之製造子彈罪。其未經許可製造子彈後，
    又未經許可繼續持有該子彈，其持有之低度行為，為其製造
    之高度行為所吸收，應僅論以未經許可製造子彈罪。被告所
    犯上開2 罪，與所犯如附表所示之販賣第二級毒品罪間，犯
    意各別、行為有異，應予分論併罰。
  6.被告曾有上開犯罪事實欄一所載之前案紀錄，至97年9 月15
    日執行完畢等事實，有其臺灣高等法院被告前案紀錄表1 份
    附卷可按，被告於上開徒刑執行完畢後，5 年以內故意再犯
    有期徒刑以上之上開2 罪，均為累犯，均應依刑法第47條第
    1 項規定，加重其刑。
  7.被告雖持有具殺傷力空氣長槍，但未持以犯案而造成公眾或
    他人之現實損害，且該槍枝之單位面積動能又僅高於足以穿
    入人體皮肉層之動能標準42焦耳，雖已逾殺傷力之客觀標準
    ，然所具殺傷力尚非甚鉅，且槍身較長，攜帶、使用俱有不
    便，對社會危害仍屬輕微，核屬情節輕微，如以所犯本件最
    輕法定刑有期徒刑3 年相較，應屬情輕法重，足以引起一般
    人之同情，認處以法定最低刑度，猶嫌過重，爰依槍砲彈藥
    刀械管制條例第8 條第6 項規定，減輕其刑，並依法先加後
    減之。
  8.審酌槍砲彈藥屬危險物品，非經主管機關許可不得製造、持
    有，以維社會大眾安全，被告明知未經主管機關許可不得持
    有空氣槍、製造子彈，仍為持有、製造之行為，犯罪動機誠
    屬可議，且對社會治安存有潛在危險，惟其未曾持以犯罪而
    造成公眾或他人之現實損害，惟念被告獨自以粗糙手法製造
    完成具有殺傷力之子彈2 顆、不具殺傷力之子彈1 顆，與一
    般地下兵工廠大量製造具殺傷力之槍彈，情況不同，及考量
    其犯罪動機、手段、所生損害、犯後坦承犯行之態度等一切
    情狀，量處非法持有空氣槍部分有期徒刑1 年8 月，併科罰
    金5 萬元，非法製造子彈部分有期徒刑1 年2 月，併科罰金
    3 萬元，並定其應執行併科罰金新臺幣6 萬元及諭知罰金如
    易服勞役，均以新臺幣1000元折算1 日（有期徒刑應執行刑
    部分，及從刑沒收部分，均與販賣第二級毒品罪部分併宣告
    之）。
  9.扣案之空氣長槍1 枝屬違禁物（槍枝管制編號：0000000000
    號），應依刑法第38條第1 項第1 款規定沒收；扣案之編號
    1 瓦斯鋼瓶1 支係屬被告所有，且供填充於扣案之空氣長槍
    供發射之物，業據被告供述在卷，並經本院勘驗在卷（見本
    院卷第51頁背面），併依刑法第38條第1 項第2 款規定宣告
    沒收。未扣案之電鑽1 支、鉗子1 支，均為被告所有且係供
    被告製造子彈所用之工具，業據被告供述在卷（見本院卷第
    17 頁 背面），雖未扣案但無證據足認已滅失，仍應依刑法
    第38 條 第1 項第2 款規定於所犯上開罪名項下宣告沒收。
    另按犯人所有而供犯罪所用之物，因其人頗有再供犯罪使用
    之虞，為防衛社會安全，並杜再犯，依刑法第38條第1 項第
    2 款及第3 項規定，得宣告沒收，係法院得自由裁量之事項
    （最高法院98年度台上字第3603號判決參照）。查扣案之子
    彈3 顆，其中2 顆已經試射，而剩餘彈殼2 顆，另1 顆則不
    能擊發，雖均不具殺傷力而非違禁物，然均係被告所有，供
    上開製造子彈犯行所用之物，且彈殼可重新裝填火藥、彈頭
    使用，子彈亦可重新裝填火藥後再製，有再供犯罪使用之虞
    ，故彈殼2 顆、不能擊發之子彈1 顆均應依刑法第38條第1
    項第2款 規定於所犯上開罪名項下宣告沒收。其他扣案之空
    氣短槍不具殺傷力（槍枝管制編號：0000000000號），編號
    2 瓦斯鋼瓶及金屬彈珠2 包則係供空氣短槍使用，亦非違禁
    物，而扣案之槍管1 支則非供本案犯罪所用，檢察官亦未聲
    請沒收，均不予宣告沒收。
  10.至於扣案之槍管經送驗結果係屬土造金屬槍管，有內政部警
    政署刑事警察局100 年1 月12日刑鑑字第0990178503000000
    0000號鑑定書1 份附卷可稽（見偵卷(一)第90至91頁）。但是
    否為「槍砲彈藥刀械管制條例」所公告之主要組成零件，未
    經檢察官偵辦，此部分宜由檢察官另行處理。
  (二)違反毒品危害防制條例部分：
  1.查甲基安非他命為毒品危害防制條例第2 條第2 項第2 款所
    稱之第二級毒品，不得持有、販賣。核被告所為，均係犯毒
    品危害防制條例第4 條第2 項之販賣第二級毒品罪。被告各
    次持有第二級毒品甲基安非他命之低度行為，各為販賣之高
    度行為所吸收，均不另論罪。就犯罪事實三、(一)、1.被告販
    賣甲基安非他命予鄭家承部分，被告與自稱「林淑惠」之不
    詳年籍成年女子間，有犯意聯絡及行為分擔，為共同正犯。
    又被告8 次販賣毒品之犯行，均係因交易對象之接洽聯繫而
    生犯意，且逐次販毒行為，在時間差距上可以區分，每次販
    毒行為皆可獨立成罪而構成同一之罪名，在刑法評價上具獨
    立性，自應分論併罰，是被告所犯上開販賣毒品罪，犯意各
    別，行為互殊，應予分論併罰。
  2.被告曾有上開犯罪事實欄一所載之前案紀錄，至97年9 月15
    日執行完畢等事實，有其臺灣高等法院被告前案紀錄表1 份
    附卷可按，被告於上開徒刑執行完畢後，5 年以內故意再犯
    如附表所示各罪，均為累犯，均應依刑法第47條第1 項之規
    定，就有期徒刑、罰金刑部分加重其刑（無期徒刑部分依法
    不得加重）。
  3.被告就上開犯罪事實所示犯行，於偵查中及本院審理時均坦
    白承認，故應依毒品危害防制條例第17條第2 項之規定，均
    各減輕其刑，並依法先加重後減輕之。
  4.再按刑之量定，為求個案裁判之妥當性，法律固賦予法院裁
    量權，但此項裁量權之行使，除應依刑法第57條規定，審酌
    行為人及其行為等一切情狀，為整體之評價，並應顧及比例
    原則與平等原則，使罪刑均衡，輕重得宜，以契合社會之法
    律感情。又刑法第59條規定犯罪之情狀可憫恕者，得酌量減
    輕其刑，其所謂「犯罪之情狀」，與同法第57條規定科刑時
    應審酌之一切情狀，並非有截然不同之領域，於裁判上酌減
    其刑時，應就犯罪一切情狀（包括第57條所列舉之10款事項
    ），予以全盤考量，審酌其犯罪有無可憫恕之事由（即有無
    特殊之原因與環境，在客觀上足以引起一般同情，以及宣告
    法定低度刑，是否猶嫌過重等等），以為判斷（最高法院95
    年度台上字第6157號判決意旨參照）。另刑法第59條之酌量
    減輕其刑，必須犯罪另有其特殊之原因與環境等等，在客觀
    上足以引起一般人之同情，認為即予宣告法定最低刑期，猶
    嫌過重者，始有其適用；又刑法第59條所規定之酌量減輕其
    刑，係裁判上之減輕，必以犯罪之情狀顯可憫恕，認為科以
    最低度刑仍嫌過重者，始有其適用。如別有法定減輕之事由
    者，應優先適用法定減輕事由減輕其刑後，猶嫌過重時，方
    得為之（最高法院51年度台上字第899 號判例、98年度台上
    字第6342、5436號裁判意旨參照）。查本案被告所犯上開販
    賣第二級毒品甲基安非他命等罪，均合於毒品危害防制條例
    第17條第2 項之減刑要件，經減輕其刑後，被告所為販賣第
    二級毒品之犯行，已與一般販賣第二級毒品案件，在無其他
    法定減輕事由之情形，法定刑一概為5 年以上有期徒刑，罪
    刑有違相當或比例原則之情形迥異，實難認有何客觀上足以
    引起一般人之同情之情形，是本院綜合各情（包括刑法第57
    條規定），認被告所為上開販賣第二級毒品犯行，於適用前
    揭刑之減輕事由，減輕其刑後，已無法重情輕之情形，亦無
    顯可憫恕之情狀，爰不再依刑法第59條規定，遞減其刑，附
    此敘明。
  5.爰審酌被告之刑事犯罪紀錄（臺灣高等法院被告前案紀錄表
    參照）堪認其素行非佳，其明知甲基安非他命為屬戕害他人
    身心之毒品，竟無視國家杜絕毒品犯罪之禁令，鋌而走險販
    毒，戕害國民身心健康，危害社會治安情節甚鉅，惡性非輕
    ，再兼衡酌被告就本案各次販賣毒品犯行犯後之態度，及被
    告本案各次販賣毒品所得金額之多寡、本案8 次販賣毒品所
    得之金額合計9000元，犯罪情節尚與一般大毒梟販賣毒品之
    數量、金額甚鉅有別，暨被告之生活狀況、智識程度、犯罪
    之動機、目的、手段等一切情狀，爰分別量處如附表（宣告
    刑欄）所示之刑，並與被告所犯上開非法持有空氣槍、非法
    製造子彈2 罪，定其應執行之刑，以示懲儆。
  6.沒收之諭知：
  (1)毒品犯罪所得收益之沒收、追徵或以財產抵償之目的，乃在
    於從經濟面切斷毒品犯罪不法收益之循環，剝奪毒品犯罪之
    利益，以消除其主要誘因與根源，具有濃厚的財產刑色彩，
    從立法目的而言，並無扣除其購買毒品所支出之成本或其他
    費用之必要。且取得毒品所支付之費用亦不具法律保護之價
    值，藉由毒品犯罪所得之利益則屬違反公序良俗行為之所得
    ，於刑事政策上尚非不得全部予以剝奪，均難與正常營利事
    業計算營利所得之情形，相提並論，自無計算扣除犯罪所得
    之成本或其他支出費用，而單就所謂純利益為沒收之理由（
    最高法院100 年度台上字第842 號判決參照）。故被告就本
    案8 次販賣毒品之所得共計9000元（詳附表編號1 至8 所示
    ），未據扣案，均應依毒品危害防制條例第19條第1 項之規
    定宣告沒收之，如全部或一部不能沒收時，以其財產抵償之
    （附表編號1 部分，並以其與不詳姓名年籍成年女子之財產
    連帶抵償之）。
  (2)犯毒品危害防制條例第4 條至第9 條、第12條、第13條或第
    14條第1 項、第2 項之罪者，其供犯罪所用或因犯罪所得之
    財物均沒收之，如全部或一部不能沒收時，追徵其價額或以
    其財產抵償之，毒品危害防制條例第19條第1 項定有明文。
    此係採義務沒收主義，凡屬被告或共同正犯所有，供販賣毒
    品所用或因犯罪所得之財物，均應宣告沒收，如不能沒收時
    ，追徵其價額或以其財產抵償之，法院無審酌之餘地（最高
    法院96年度台上字第1400號判決參照）。查扣案之FAREASTO
    VE牌行動電話1 支（含內置門號0000000000號之SIM 卡1 張
    ）、未扣案之不詳廠牌行動電話1 支（含內置門號00000000
    00號之SIM 卡1 張）及電子磅秤1 台均為被告所有，並供被
    告販賣毒品所用之物，業據被告供承在卷（見本院卷第236
    頁背面），爰依毒品危害防制條例第19條第1 項規定於各罪
    中宣告沒收之，未扣案之不詳廠牌行動電話1 支（含內置門
    號0000000000號之SIM 卡1 張），如全部或一部不能沒收時
    ，追徵其價額（附表編號1 部分，並與不詳姓名年籍成年女
    子連帶追徵其價額）。扣案之夾鏈袋1 包，則為被告所有且
    供其預備犯販賣第二級毒品所用之物，亦據被告於本院審理
    中供承在卷（見本院卷第236 頁），爰均依刑法第38條第1
    項第2 款規定，分別於被告上開販賣毒品之各罪中宣告沒收
    之（最高法院100 年度台上字第4611號判決參照）。如附表
    所示之沒收從刑，並與被告所犯上開非法持有空氣槍、非法
    製造子彈2 罪宣告沒收從刑，依刑法第51條第9 款之規定併
    執行之。
  (3)至於未扣案之不詳廠牌行動電話（內置門號0000000000號之
    SIM 卡1 張）雖供作販賣第二級毒品甲基安非他命之聯絡工
    具，但被告否認為其所有，亦無證據足認係被告所有，爰不
    予宣告沒收。扣案之吸食器1 組、甲基安非他命1 包、銀色
    LG手機（含0000000000號SIM 卡）1 支，被告否認係供販賣
    毒品所用，或販賣毒品所得之物（見本院卷第236 頁），且
    扣案吸食器1 組、甲基安非他命1 包均經本院在被告施用毒
    品案件中宣告沒收（本院100 年度訴字第776 號判決參照、
    見本院卷第138 頁），故不予宣告沒收，附此敘明。
參、無罪部分
一、公訴意旨略以：被告陳正宏基於意圖營利，販賣第三級毒品
    愷他命之犯意，並以其所有之不詳廠牌行動電話1 支（內置
    門號0000000000號之SIM 卡1 張，未扣案）供作販賣第三級
    毒品愷他命之聯絡工具，於99年11月7 日，在臺中市豐原區
    ○○○路1 段338 號被告住處，以400 元之價格，將第三級
    毒品愷他命1 包販賣予黃元宏，因認被告涉犯毒品危害防制
    條例第4 條第3 項販賣第三級毒品罪嫌。
二、按犯罪事實應依證據認定之，無證據不得認定其犯罪事實，
    刑事訴訟法第154條第2項定有明文。被告未經審判證明有罪
    確定前，推定其為無罪，此為我刑事訴訟之基本原則。又公
    訴案件犯罪證據之蒐集，及提起公訴後，對犯罪事實之舉證
    責任及指出證明之方法，均屬公訴人之職責，原則上法院僅
    於當事人之主張及舉證範圍內進行調查證據，其經法定程序
    調查證據之結果，認已足以證明犯罪事實時，始得為犯罪事
    實之認定。若其為訴訟上之證明，於通常一般人仍有合理之
    懷疑存在，尚未達於可確信其真實之程度者，在該合理懷疑
    尚未剔除前，自不能為有罪之認定。法院不得以偵查機關關
    於某種犯罪之調查不易，即放棄上開原則之堅持，致有違背
    刑事訴訟無罪推定及嚴格證明之原則，其理甚明。又施用毒
    品者，其所稱向某人購買之供述，須補強證據以擔保其供述
    之真實性。良以施用毒品者其供述之憑信性本不及於一般人
    ，況施用毒品者其供出來源，因而破獲者，法律復規定得減
    輕其刑，其有為偵查機關誘導、或為邀輕典而為不實之陳述
    之可能，其供述之真實性自有合理之懷疑。是最高法院一貫
    之見解，認施用毒品者關於其向某人購買毒品之供述，必須
    補強證據佐證，以擔保其供述之真實性，俾貫徹刑事訴訟無
    罪推定及嚴格證明之基本原則。而茲所謂補強證據，指其他
    有關證明施用毒品者之關於毒品交易之供述真實性之相關證
    據而言，必須與施用毒品者關於毒品交易之供述，具有相當
    程度之關連性，而足使一般人對施用毒品者關於毒品交易之
    供述，並無合理之懷疑存在，而得確信其為真實，始足當之
    （最高法院90年度台上字第3115號、93年度台上字第6750號
    、94年度台上字第1218、2033號判決參照）。
三、公訴人認被告陳正宏涉有販賣愷他命之犯行，無非係以證人
    黃元宏之證述、門號0000000000號行動電話監聽譯文、黃元
    宏之尿液檢驗報告為其主要論據。然訊據被告堅決否認有何
    販賣愷他命之行為，辯稱：伊確實從來沒有賣愷他命給黃元
    宏。99年11月7 日伊與黃元宏的通話，是黃元宏要來拿扣案
    的槍管，因為槍管沒有放在家裡，後來伊用0000000000號電
    話與黃元宏聯絡的，本來要約黃元宏碰面的，但是黃元宏當
    時好像在清泉崗，所以就沒有碰面了等語。經查：
  (一)證人黃元宏固於警詢、偵查及本院審理時證稱：伊於99年11
    月7 日撥打被告使用之0000000000號行動電話聯絡後，向被
    告購買400 元愷他命云云（見偵卷(一)第59至63、66至67頁（
    見本院卷第156 頁背面至159 頁）。然證人黃元宏對於購買
    毒品之購買毒品次數、毒品重量、是否給付價金等事項之證
    述，均有前後證述不一、相互矛盾之瑕疵，揆諸首揭說明，
    即難以證人黃元宏存有瑕疵之證述，遽為不利被告之認定，
    茲分述如下：
  1.就購買愷他命次數不一致之瑕疵：證人黃元宏於警詢、偵查
    中均證稱：伊僅於99年11月7 日向被告購買愷他命，伊僅向
    被告購買過愷他命1 次云云（見偵卷(一)第62、67頁）；惟於
    本院審理時則證稱：「……因為我向被告買Ｋ他命，不只是
    99 年11 月7 日，還有其他時間也有向被告買過很多次。」
    云云（見本院卷第157 頁背面）。
  2.就購買愷他命重量、是否給付價金不一致之瑕疵：證人黃元
    宏於警詢及偵查中均證稱：伊拿400 元給被告，被告將重約
    1 公克的愷他命交給伊云云（見偵卷(一)第61、62、67頁）；
    惟於本院審理時則證稱：「（拿到多少數量？）大約兩公克
    而已。」、「（你拿到大約兩公克的Ｋ他命，給了被告多少
    錢？）沒有給他錢。因為我要給他，他不要。我拿了六、七
    百元要給被告，但是被告不要。」云云（見本院卷第157 頁
    ）。
  (二)證人黃元宏固曾於99年11月7 日下午1 時21分許，以其使用
    之0000000000號行動電話撥打被告使用之0000000000號行動
    電話，有上開電話監聽譯文足憑（見本院卷第94至95頁）。
    其全部監聽譯文如下：
    黃元宏：喂喂喂喂。
    陳正宏：嗯。
    黃元宏：宏哥，你在睡喔？
    陳正宏：嗯。
    黃元宏：你在家喔？
    陳正宏：嗯。
    黃元宏：我要找你啦。
    陳正宏：接近中午啦。
    黃元宏：啥？
    陳正宏：接近中午啦。
    黃元宏：沒有啦，我現在有事情要跟你說，你聽懂嗎
            ？
    陳正宏：什麼事情？
    黃元宏：就那個嘛！
    陳正宏：我就跟你說接近中午嘛，接近中午我們在看
            在哪ㄇㄟ。
    黃元宏：啥？
    陳正宏：昨天跟人在打麻將啦。
    黃元宏：要不然你下來，我開車過去。
    陳正宏：接近中午好嗎？
    黃元宏：喔，多久？何時？幾點？
    陳正宏：2點以後有嘸？
    黃元宏：嗯。
    陳正宏：我馬上打給你，這樣好不好？
    黃元宏：嗯，蛤？
    陳正宏：2點以後我打給你。
    黃元宏：你要打給我耶，不然我一個頭兩個大耶。
    陳正宏：好啦好。
    然徵之被告與黃元宏間之監聽譯文所載，全部對話內容，僅
    係約見面、聯絡時間等情，並未談及有關毒品交易之金額、
    重量、毒品種類等之暗語，被告又否認上開對話為毒品交易
    之對話，自難以上開監聽譯文，認係被告與黃元宏談論愷他
    命買賣之事證。
  (三)至於證人黃元宏於99年12月間為警查獲後，經警採集其尿液
    送驗結果，呈愷他命陽性反應，固有詮昕科技股份有限公司
    濫用藥物尿液檢驗報告1 份在卷可稽（見偵卷(一)第134 頁）
    ，然此僅能證明黃元宏確於99年12月間有施用愷他命之犯行
    ，尚難證明被告於99年11月7 日販賣愷他命予黃元宏，上開
    尿液檢驗報告不足以認定與證人即施用毒品者黃元宏所云毒
    品交易之供述，具有相當程度之關連性，而得補強並確信其
    所證述符合真實可信。且本案經警長期監聽蒐證結果，除查
    獲被告上開販賣甲基安非他命犯行外，再未查獲被告有販賣
    愷他命之犯行，如果被告亦有販賣愷他命，則在此期間，何
    以除黃元宏外，即無他人指認被告涉有販賣愷他命犯行？故
    被告辯稱未販賣愷他命等語，即非無據，應堪採信。
四、綜上所述，證人黃元宏之證言，既有上開重大瑕疵與矛盾，
    又無補強證據，是檢察官所舉之證據，既不足以使本院形成
    被告有販賣愷他命予黃元宏之心證。此外，復查無其他積極
    明確之證據，足以認定被告有檢察官所指販賣愷他命之罪行
    ，揆諸前揭說明，此部分被告犯罪既不能證明，自應為被告
    無罪之諭知。
據上論斷，應依刑事訴訟法第299 條第1 項前段、第301 條第1
項，槍砲彈藥刀械管制條例第8 條第4 項、第6 項、第12條第1
項，毒品危害防制條例第4 條第2 項、第17條第2 項、第19條第
1 項，刑法第11條、第28條、第47條第1 項、第42條第3 項前段
、第38條第1 項第1 款、第2 款、第51條第5 款、第7 款、第9
款，判決如主文。
本案經檢察官林秀菊到庭執行職務。
中    華    民    國   100    年    9     月    5     日
                  刑事第九庭  審判長法  官  林靜芬
                                    法  官  柯志民
                                    法  官  楊文廣
以上正本證明與原本無異。
如不服本判決應於收受判決後10日內向本院提出上訴書狀，並應
敘述具體理由；其未敘述上訴理由者，應於上訴期間屆滿後20日
內向本院補提理由書（均須按他造當事人之人數附繕本）「切勿
逕送上級法院」。
                                    書記官  陳靖騰
中    華    民    國   100    年    9     月    5     日
附錄論罪科刑法條
槍砲彈藥刀械管制條例第8條第4項、第6項：
未經許可，持有、寄藏或意圖販賣而陳列第1 項所列槍枝者，處
3 年以上10年以下有期徒刑，併科新臺幣7 百萬元以下罰金。
犯第1 項、第2 項或第4 項有關空氣槍之罪，其情節輕微者，得
減輕其刑。
槍砲彈藥刀械管制條例第12條第1項：
未經許可，製造、販賣或運輸子彈者，處1 年以上7 年以下有期
徒刑，併科新台幣500 萬元以下罰金。
毒品危害防制條例第4條第2項：
製造、運輸、販賣第二級毒品者，處無期徒刑或7 年以上有期徒
刑，得併科新臺幣1 千萬元以下罰金。
附表：
┌──┬───────┬──────┬─────────────────┐
│編號│  犯罪事實    │販賣毒品所得│       宣     告    刑            │
│    │              │（新臺幣）  │                                  │
├──┼───────┼──────┼─────────────────┤
│１  │即前揭犯罪事實│ 500元      │陳正宏共同販賣第二級毒品，累犯，處│
│    │欄三、(一)、1.之│            │有期徒刑參年捌月。扣案之電子磅秤壹│
│    │犯行          │            │台、夾鏈袋壹包及未扣案之不詳廠牌行│
│    │              │            │動電話壹支（含內置門號0000000000號│
│    │              │            │之SIM 卡壹張）均沒收，未扣案之行動│
│    │              │            │電話如全部或一部不能沒收時，與不詳│
│    │              │            │年籍成年女子連帶追徵其價額；未扣案│
│    │              │            │之販賣第二級毒品所得新臺幣伍佰元沒│
│    │              │            │收之，如全部或一部不能沒收時，以其│
│    │              │            │與不詳年籍成年女子之財產連帶抵償之│
│    │              │            │。                                │
├──┼───────┼──────┼─────────────────┤
│２  │即前揭犯罪事實│ 500元      │陳正宏販賣第二級毒品，累犯，處有期│
│    │欄三、(一)、2.之│            │徒刑參年捌月。扣案之電子磅秤壹台、│
│    │犯行          │            │夾鏈袋壹包及未扣案之不詳廠牌行動電│
│    │              │            │話壹支（含內置門號0000000000號之SI│
│    │              │            │M 卡壹張）均沒收，未扣案之行動電話│
│    │              │            │如全部或一部不能沒收時，追徵其價額│
│    │              │            │；未扣案之販賣第二級毒品所得新臺幣│
│    │              │            │伍佰元沒收之，如全部或一部不能沒收│
│    │              │            │時，以其財產抵償之。              │
├──┼───────┼──────┼─────────────────┤
│３  │即前揭犯罪事實│ 500元      │陳正宏販賣第二級毒品，累犯，處有期│
│    │欄三、(一)、3.之│            │徒刑參年捌月。扣案之電子磅秤壹台、│
│    │犯行          │            │夾鏈袋壹包及FAREASTOVE牌行動電話壹│
│    │              │            │支（含內置門號0000000000號之SIM 卡│
│    │              │            │壹張）均沒收；未扣案之販賣第二級毒│
│    │              │            │品所得新臺幣伍佰元沒收之，如全部或│
│    │              │            │一部不能沒收時，以其財產抵償之。  │
├──┼───────┼──────┼─────────────────┤
│４  │即前揭犯罪事實│1500元      │陳正宏販賣第二級毒品，累犯，處有期│
│    │欄三、(二)之犯行│            │徒刑參年拾月。扣案之電子磅秤壹台、│
│    │              │            │夾鏈袋壹包及FAREASTOVE牌行動電話壹│
│    │              │            │支（含內置門號0000000000號之SIM 卡│
│    │              │            │壹張）均沒收；未扣案之販賣第二級毒│
│    │              │            │品所得新臺幣壹仟伍佰元沒收之，如全│
│    │              │            │部或一部不能沒收時，以其財產抵償之│
│    │              │            │。                                │
├──┼───────┼──────┼─────────────────┤
│５  │即前揭犯罪事實│1000元      │陳正宏販賣第二級毒品，累犯，處有期│
│    │欄三、(三)之犯行│            │徒刑參年玖月。扣案之電子磅秤壹台、│
│    │              │            │夾鏈袋壹包及FAREASTOVE牌行動電話壹│
│    │              │            │支（含內置門號0000000000號之SIM 卡│
│    │              │            │壹張）均沒收；未扣案之販賣第二級毒│
│    │              │            │品所得新臺幣壹仟元沒收之，如全部或│
│    │              │            │一部不能沒收時，以其財產抵償之。  │
├──┼───────┼──────┼─────────────────┤
│６  │即前揭犯罪事實│1000元      │陳正宏販賣第二級毒品，累犯，處有期│
│    │欄三、(四)之犯行│            │徒刑參年拾壹月。扣案之電子磅秤壹台│
│    │              │            │、夾鏈袋壹包及FAREASTOVE牌行動電話│
│    │              │            │壹支（含內置門號0000000000號之SIM │
│    │              │            │卡壹張）均沒收；未扣案之販賣第二級│
│    │              │            │毒品所得新臺幣壹仟元沒收之，如全部│
│    │              │            │或一部不能沒收時，以其財產抵償之。│
├──┼───────┼──────┼─────────────────┤
│７  │即前揭犯罪事實│2000元      │陳正宏販賣第二級毒品，累犯，處有期│
│    │欄三、(五)之犯行│            │徒刑參年玖月。扣案之電子磅秤壹台、│
│    │              │            │夾鏈袋壹包及FAREASTOVE牌行動電話壹│
│    │              │            │支（含內置門號0000000000號之SIM 卡│
│    │              │            │壹張）均沒收；未扣案之販賣第二級毒│
│    │              │            │品所得新臺幣貳仟元沒收之，如全部或│
│    │              │            │一部不能沒收時，以其財產抵償之。  │
├──┼───────┼──────┼─────────────────┤
│８  │即前揭犯罪事實│2000元      │陳正宏販賣第二級毒品，累犯，處有期│
│    │欄三、(六)之犯行│            │徒刑參年拾壹月。扣案之電子磅秤壹台│
│    │              │            │、夾鏈袋壹包及FAREASTOVE牌行動電話│
│    │              │            │壹支（含內置門號0000000000號之SIM │
│    │              │            │卡壹張）均沒收；未扣案之販賣第二級│
│    │              │            │毒品所得新臺幣貳仟元沒收之，如全部│
│    │              │            │或一部不能沒收時，以其財產抵償之。│
└──┴───────┴──────┴─────────────────┘